pl: Sztuka i rozrywka > Hobby i sztuki piękne > Akcesoria do instrumentów muzycznych > Akcesoria do instrumentów strunowych > Akcesoria do gitar > Kostki do gitar: Pazurki gitarowe; Kostki jazzowe; Kostki na kciuk
el: Τέχνες & Ψυχαγωγία > Χόμπι & Δημιουργικές Τέχνες > Αξεσουάρ μουσικών οργάνων & ορχήστρας > Αξεσουάρ εγχόρδων οργάνων > Αξεσουάρ κιθάρας > Πένες κιθάρας: Πένες δακτυλίθρες; Πένες τζαζ; Πένες αντίχειρα
sk-SK: Umenie a zábava > Záľuby a tvorivé dielne > Príslušenstvo pre hudobné nástroje > Príslušenstvo pre sláčikové nástroje > Príslušenstvo pre gitaru > Gitarové brnkátka: Prstové brnkátka; Jazzové brnkátka; Náprstky
zh-CN: 艺术与娱乐 > 爱好/艺术创作 > 乐器与管弦乐队配件 > 弦乐器配件 > 吉他配件 > 吉他拨片: 手指拨片; 爵士拨片; 拇指拨片
hr-HR: Umjetnost i zabava > Hobiji i kreativne umjetnosti > Pribor za glazbala i orkestar > Pribor za gudačka glazbala > Pribor za gitare > Trzalice za gitaru: Naprsnici; Jazz trzalice; Trzalice za palac
da: Kunst og underholdning > Hobby og håndarbejde > Musikinstrumenter – tilbehør > Strengeinstrumenter – tilbehør > Guitar – tilbehør > Guitar – plektre: Fingerplektre; Jazzplektre; Tommelfingerplektre
de: Kunst & Unterhaltung > Hobby & Kunst > Zubehör für Musikinstrumente > Zubehör für Saiteninstrumente > Gitarrenzubehör > Gitarrenplektren: Fingerpicks; Jazz-Picks; Daumenplektren
zh-TW: 藝術/娛樂 > 嗜好和創作藝術 > 樂器配件 > 弦樂器配件 > 吉他配件 > 吉他彈片: 指套撥片; 爵士吉他撥片; 拇指指套彈片
nb: Kunst og underholdning > Hobby og kreativitet > Tilbehør til musikkinstrumenter og orkestre > Tilbehør til strengeinstrumenter > Gitartilbehør > Gitarplektere: Fingerplektere; Jazzplektere; Tommelplektere
ru: Искусство и развлечения > Хобби и творчество > Аксессуары для музыкальных инструментов и игры в оркестре > Аксессуары для струнных инструментов > Аксессуары для гитар > Гитарные медиаторы: Медиаторы на палец; Медиаторы Jazz; Медиаторы-когти на большой палец
cs: Umění a zábava > Hobby, hudba a výtvarné umění > Hudební nástroje – příslušenství > Smyčcové nástroje – příslušenství > Kytary – příslušenství > Kytarová trsátka: Prstová trsátka; Jazzová trsátka; Brnkátka na palec
ja: 芸術・エンターテイメント > 趣味・コレクション > 楽器関連用品 > 弦楽器用品 > ギター用品 > ギターピック: フィンガーピック; ジャスピック; サムピック
es: Arte y ocio > Hobbies y artes creativas > Accesorios para instrumentos musicales y de orquesta > Accesorios para instrumentos de cuerda > Accesorios para guitarra > Púas de guitarra: Púas de dedo; Púas de jazz; Púas de pulgar
lt-LT: Menai ir pramogos > Hobiai ir menai > Muzikos instrumentai ir orkestro priedai > Styginių instrumentų priedai > Gitarų priedai > Gitarų mediatoriai: Pirštiniai mediatoriai; Džiazo mediatoriai; Nykščio mediatoriai
pt-BR: Artes e entretenimento > Hobbies e artes > Acessórios para instrumentos musicais e orquestras > Acessórios para instrumentos de corda > Acessórios para guitarra > Palhetas para guitarra: Palhetas de dedo; Palhetas de Jazz; Dedeiras
pt-PT: Artes e lazer > Passatempos e artes criativas > Acessórios de instrumentos musicais e orquestra > Acessórios de instrumentos de cordas > Acessórios de guitarra > Palhetas de guitarra: Palhetas; Palhetas de jazz; Palhetas de polegar
vi: Nghệ thuật và giải trí > Sở thích và nghệ thuật sáng tạo > Phụ kiện dàn nhạc và nhạc cụ > Phụ kiện dành cho nhạc cụ dây > Phụ kiện guitar > Miếng gảy chơi đàn ghi-ta: Miếng gảy đeo ngón tay; Miếng gảy Jazz; Móng gảy ngón cái
ro-RO: Artă și divertisment > Hobby-uri și artă > Accesorii pentru instrumente muzicale și orchestră > Accesorii pentru instrumente cu coarde > Accesorii pentru chitară > Pene pentru chitară: Pene pentru deget; Pene jazz; Pene pentru degetul mare
tr: Sanat ve Eğlence > Hobiler ve Sanatsal Çalışmalar > Müzik Aleti ve Orkestra Aksesuarları > Telli Çalgı Aksesuarları > Gitar Aksesuarları > Gitar Penaları: Parmak Penaları; Caz Penaları; Başparmak penaları
en: Arts & Entertainment > Hobbies & Creative Arts > Musical Instrument & Orchestra Accessories > String Instrument Accessories > Guitar Accessories > Guitar Picks: Finger Picks; Jazz Picks; Thumb Picks
bg-BG: Изкуства и развлечения > Хобита и творчески изкуства > Аксесоари за музикални инструменти и оркестри > Аксесоари за струнни инструменти > Аксесоари за китара > Перца за китара: Пръстови перца; Джаз перца; Перца за палец
hu: Művészet és szórakoztatás > Hobbik és kreatív művészet > Hangszer és zenekari kiegészítők > Vonóshangszer-kiegészítők > Gitárkiegészítők > Gitárpengetők: Ujjpengetők; Dzsesszpengetők; Hüvelykujj-pengetők
fi: Taide ja viihde > Harrastukset ja taiteet > Soitin- ja orkesteritarvikkeet > Jousisoitintarvikkeet > Kitaratarvikkeet > Kitaraplektrat: Sormiplektrat; Jazzplektrat; Peukaloplektrat
sl-SI: Kultura in zabava > Hobiji in ustvarjalne umetnosti > Dodatki za glasbila in orkestre > Dodatki za godala > Dodatki za kitare > Trzalice za kitaro: Naprstniki; Jazz trzalice; Naprstne trzalice
sv: Konst och underhållning > Hobby och skapande > Tillbehör till musikinstrument > Tillbehör till stränginstrument > Gitarrtillbehör > Gitarrplektrum: Fingerval; Jazzval; Tumblektrum
fr: Arts et loisirs > Loisirs et arts créatifs > Accessoires pour instruments de musique et orchestres > Accessoires pour instruments à cordes > Accessoires pour guitares > Médiators pour guitares: Médiators de doigts; Médiators de jazz; Onglets de pouce
ko: 아트/엔터테인먼트 > 취미/예술 > 악기/오케스트라 부대용품 > 현악기 부대용품 > 기타 부대용품 > 기타 피크: 핑거 피크; 재즈 피크; 썸 피크
nl: Kunst en entertainment > Hobby's en creatieve vaardigheden > Accessoires voor muziekinstrumenten > Accessoires voor snaarinstrumenten > Accessoires voor gitaren > Gitaarplectrums: Vingerplectrums; Jazzplectrums; Duimpicks
it: Arte e svago > Hobby e arti creative > Accessori per orchestre e strumenti musicali > Accessori strumenti a corda > Accessori per chitarra > Plettri per chitarra: Plettri per dita; Plettri per jazz; Plettri da pollice
th: ศิลปะและความบันเทิง > งานอดิเรกและศิลปะสร้างสรรค์ > เครื่องดนตรีและอุปกรณ์ออร์เคสตรา > อุปกรณ์เครื่องสาย > อุปกรณ์กีตาร์ > ปิ๊กกีตาร์: ปิ๊กนิ้ว; ปิ๊กแจ๊ส; ปิ๊กสวมนิ้วโป้ง